【裁判字號】    97,訴,1891
【裁判日期】    970829
【裁判案由】    違反毒品危害防制條例
【裁判全文】
臺灣彰化地方法院刑事判決              97年度訴字第1891號
公  訴  人  臺灣彰化地方法院檢察署檢察官
被      告  甲○○
上列被告因違反毒品危害防制條例案件，經檢察官提起公訴（97
年度毒偵字第2261號），本院依簡式審判程序判決如下：
    主    文
甲○○施用第一級毒品，累犯，處有期徒刑捌月。
    事    實
一、甲○○前因（1） 違反麻醉藥品管理條例案件，經本院於民
    國（下同）85年12月27日，以85年度易緝字第148 號判決判
    處有期徒刑7 月確定；又因（2） 違反肅清煙毒條例、槍砲
    彈藥刀械管制條例及妨害自由等案件，經臺灣高等法院臺中
    分院於86年12月3 日，以86年度上訴字第1856號判決，分別
    判處有期徒刑4 年、1 年2 月、4 月確定；復因（3） 傷害
    案件，經本院於92年12月29日，以92年度易字第1207號判決
    判處有期徒刑7 月確定，再經本院以96年度聲減字第2189號
    裁定減為3 月又15日，得易科罰金確定；上開（1） （2）
    罪刑，經臺灣高等法院臺中分院以87年度聲字第239 號裁定
    應執行刑為有期徒刑5 年6 月確定，再經本院以96年度聲減
    字第2190號裁定分別減為3 月又15日、2 年、7 月、2 月，
    定應執行刑為有期徒刑2 年9 月確定，與前開（3） 罪刑，
    入監接續執行後（期間曾經假釋，並因假釋撤銷而返監執行
    殘刑），已於96年10月30日徒刑執行完畢。另因施用毒品案
    件，經本院以92年度毒聲字第743 號裁定送觀察、勒戒後，
    因有繼續施用毒品之傾向，再經本院以92年度毒聲字第1412
    號裁定令入戒治處所施以強制戒治、以93 年度毒聲字第135
    號裁定停止戒治付保護管束，而於93年7 月1 日因保護管束
    期滿未經撤銷，視為強制戒治執行完畢，並經臺灣彰化地方
    法院檢察署檢察官以93年度戒毒偵字第251 號為不起訴處分
    確定。詎仍不知悛悔，復基於施用第一級毒品海洛因之犯意
    ，於97年4 月19日晚上9 時許，在其位於彰化縣埔心鄉○○
    路11巷5 號之住處，以將海洛因摻入香菸內、點燃吸食煙霧
    之方式，施用第一級毒品海洛因1 次。嗣於97年4 月21日上
    午9 時50分許，為警在其上開住處搜索查獲，經警採集其尿
    液送驗後，結果呈嗎啡陽性反應。
二、案經彰化縣警察局田中分局報請臺灣彰化地方法院檢察署檢
    察官偵查起訴。
    理    由
一、除被告所犯為死刑、無期徒刑、最輕本刑為3 年以上有期徒
    刑之罪或高等法院管轄第一審案件者外，於前條第1 項程序
    進行中，被告先就被訴事實為有罪之陳述時，審判長得告知
    被告簡式審判程序之旨，並聽取當事人、代理人、辯護人及
    輔佐人之意見後，裁定進行簡式審判程序，刑事訴訟法第27
    3 條之1 第1 項、第284 條之1 分別定有明文。本件被告甲
    ○○所涉係死刑、無期徒刑、最輕本刑為3 年以上有期徒刑
    之罪或高等法院管轄第一審案件以外之罪，並於本院行準備
    程序時就被訴事實為有罪之陳述，本院合議庭依前揭規定，
    經評議結果，裁定改由受命法官獨任行簡式審判程序，合先
    敘明。
二、上開事實，業據被告甲○○於警詢、偵訊、本院準備程序及
    審理時坦承不諱（見彰化縣警察局田中分局田警分偵字第09
    70008454號卷第1-6 頁，臺灣彰化地方法院檢察署97年度毒
    偵字第2261號卷第7 、8 頁，本院97年度訴字第1891號卷第
    29、32、33 頁），且查：
（一）被告尿液經以氣相層析質譜儀（即ＧＣ／ＭＳ）方法檢驗
      結果，確呈第一級毒品海洛因之陽性反應，有彰化縣警察
      局田中分局委託檢驗尿液驗代號與真實姓名對照認證單、
      詮昕科技股份有限公司97年5 月6 日第00000000號濫用藥
      物尿液檢驗報告各1 紙附卷足證（見彰化縣警察局田中分
      局田警分偵字第0970008454號卷第14、15頁），是認被告
      自白核與事實相符。
（二）依鑑識實務，按海洛因施用入人體後水解還原成嗎啡，再
      循嗎啡之代謝方式排出體外，且吸食或施打煙毒者，經人
      體代謝作用於8 小時內，即有30％之量排出，24小時之後
      ，續有約剩餘量之90％再排出，72小時之後仍有剩餘微量
      排出，吸食或施打者個人體質不同，其排出時間亦會有差
      異。是依上開說明，佐以被告前揭尿液檢驗報告，被告自
      白於前揭時間施用第一級毒品海洛因1 次等語，足認被告
      自白核與事實相符，堪可採為論罪科刑之依據。
（三）被告前因施用毒品案件，經本院以92年度毒聲字第743 號
      裁定送觀察、勒戒後，因有繼續施用毒品之傾向，再經本
      院以92年度毒聲字第1412號裁定令入戒治處所施以強制戒
      治、以93年度毒聲字第135 號裁定停止戒治付保護管束，
      而於93年7 月1 日因保護管束期滿未經撤銷，視為強制戒
      治執行完畢，並經臺灣彰化地方法院檢察署檢察官以93年
      度戒毒偵字第251 號為不起訴處分確定，有臺灣高等法院
      被告前案紀錄表及臺灣彰化地方法院檢察署刑案資料查註
      紀錄表各1 份在卷可按，其於前開強制戒治執行完畢後，
      5 年內再犯本案施用第一級毒品1 次之犯行，與毒品危害
      防制條例第23條第2 項之規定相符。本件事證明確，被告
      犯行堪以認定，應予依法論科。
三、核被告甲○○所為，係犯毒品危害防制條例第10條第1 項之
    施用第一級毒品罪。其施用第一級毒品而持有之低度行為，
    為施用第一級毒品之高度行為所吸收，不另論罪。又被告前
    因（1） 違反麻醉藥品管理條例案件，經本院於85年12月27
    日，以85年度易緝字第148 號判決判處有期徒刑7 月確定；
    又因（2） 違反肅清煙毒條例、槍砲彈藥刀械管制條例及妨
    害自由等案件，經臺灣高等法院臺中分院於86 年12 月3 日
    ，以86年度上訴字第1856號判決，分別判處有期徒刑4 年、
    1 年2 月、4 月確定；復因（3） 傷害案件，經本院於92年
    12月29日，以92年度易字第1207號判決判處有期徒刑7 月確
    定，再經本院以96年度聲減字第2189號裁定減為3 月又15日
    ，得易科罰金確定；上開（1） （2） 罪刑，經臺灣高等法
    院臺中分院以87年度聲字第239 號裁定應執行刑為有期徒刑
    5 年6 月確定，再經本院以96年度聲減字第2190 號 裁定分
    別減為3 月又15日、2 年、7 月、2 月，定應執行刑為有期
    徒刑2 年9 月確定，與前開（3） 罪刑，入監接續執行後（
    期間曾經假釋，並因假釋撤銷而返監執行殘刑），已於96年
    10月30日徒刑執行完畢，此有臺灣高等法院被告前案紀錄表
    及臺灣彰化地方法院檢察署刑案資料查註紀錄表各1 份在卷
    可憑，其於受有期徒刑執行完畢後，5 年以內故意再犯本件
    有期徒刑以上之罪，為累犯，應依刑法第47條第1 項規定，
    加重其刑。爰審酌被告前因施用毒品犯行曾經觀察、勒戒、
    強制戒治，竟又再行施用毒品，顯然其意志力薄弱，迄未戒
    除毒癮，無視於毒品對於自身健康之戕害及國家對於杜絕毒
    品犯罪之禁令，惡性非輕，惟兼衡被告施用第一級毒品之手
    段、次數，及其犯行性質上乃屬對自我身心健康之自戕行為
    ，尚未嚴重破壞社會秩序、侵害他人權益，與犯後坦承犯行
    、97年4 月至7 月間定期在行政院衛生署彰化醫院接受美沙
    冬治療（見本院97年度訴字第1891號卷第35、36頁）等一切
    情狀，量處如主文所示之刑。末本件被告犯罪之時間係在96
    年4 月24日以後，並不符合中華民國96年罪犯減刑條例所定
    之減刑要件，尚無依該條例規定予以減刑之餘地。
據上論斷，應依刑事訴訟法第273 條之1第1項、第299條第1項前
段，毒品危害防制條例第10條第1 項，刑法第11條前段、第47條
第1 項，判決如主文。
本案經檢察官莊佳瑋到庭執行職務。
中    華    民    國    97    年    8     月    29    日
                        刑事第四庭    法  官  林秉暉
上正本證明與原本無異。
如不服本判決，應於判決送達後10日內，向本院提出上訴書狀，
上訴書狀應「敘述具體上訴理由」，並按他造當事人之人數附繕
本。「切勿逕送上級法院」。
中    華    民    國    97    年    8     月     29    日
                                      書記官   張清秀
毒品危害防制條例第10條第1項
施用第一級毒品者，處6月以上5年以下有期徒刑。


司法院資訊處製作；財團法人民間司法改革基金會備份。
